臺灣高等法院臺中分院刑事裁定
111年度聲字第2165號
聲 請 人即
選任辯護人  陳瑞斌律師（法扶律師）
被      告  林柏君



上列聲請人因被告殺人未遂等案件（111年度上訴字第2226號）
，聲請具保停止羈押，本院裁定如下：
    主  文
聲請駁回。
    理  由
一、聲請意旨略以：被告林柏君先前戶籍設在臺中市○○區○○路00
    巷0號，因該建物僅有被告單獨居住，至民國109年1月31日
    才變更戶籍為臺中市○○區○○路00巷00號，且被告長期在外工
    作，若有以臺中市○○區○○路00巷0號為送達地址之文件，未
    必能按時收受，故不知臺灣臺中地方檢察署（下稱臺中地檢
    署）於106年9月有寄送106年度偵字第214594號殺人未遂案
    件開庭通知予被告，以致被告未能按時出庭而遭該署發布通
    緝。被告當時前往接受召集，倘有逃亡之虞，實無可能自投
    羅網，足證被告並無逃亡之虞。又被告於106年12月28日，
    固因施用毒品之觀察、勒戒案件遭通緝，於107年2月1日始
    緝獲到案，然被告之戶籍地僅有被告單獨居住，且長期在外
    工作，已如前述，故被告未能收到臺中地檢署之勒戒通知，
    非被告有逃亡之行為，並聲請向臺中市後備指揮部函詢被告
    於106年10月間，有無自行前往接受教育召集。綜上所述，
    被告無逃亡之動機、意圖，亦無任何事實足認為有逃亡之可
    能性，如命被告提供相當確實之擔保，並附條件命被告遵守
    之規定，應已足確保後續刑之執行，實無再為羈押之必要。
    為此，聲請具保停止羈押等語。
二、按被告及得為其輔佐人之人或辯護人，得隨時具保，向法院
    聲請停止羈押。刑事訴訟法第110條第1項定有明文。查本件
    刑事聲請具保停止羈押狀之狀首及狀末均未記載聲請人，僅
    狀末有「陳瑞斌律師」印文，本件聲請人應為被告之選任辯
    護人陳瑞斌律師。又聲請人為被告之選任辯護人，依法固得
    聲請具保停止羈押，然法院准許具保停止羈押之聲請，其要
    件應以被告雖有刑事訴訟法第101條第1項各款所示之羈押原
    因，但已無羈押之必要；或另有同法第114條各款所示之情
    形，始得為之。倘被告猶具刑事訴訟法第101條第1項各款所
    示之羈押原因，且有羈押之必要，此外復查無同法第114條
    各款所示不得駁回具保聲請停止羈押之情形者，法院即不應
    准許具保停止羈押，合先敘明。
三、經查，被告經本院法官訊問後，認其涉犯刑法第278條第3項
    、第1項之重傷害未遂及同法第305條之恐嚇危害安全罪等嫌
    疑重大，有刑事訴訟法第101條第1項第1款、第3款等羈押原
    因，且有羈押之必要，自民國111年9月20日起予以羈押在案
    。而被告前於106年間，因殺人未遂案件，經臺中地檢署於1
    06年10月16日發布通緝，於同年10月20日緝獲到案，旋於同
    年12月28日再因施用毒品之觀察、勒戒案件遭通緝後，於10
    7年2月1日始緝獲到案執行，有臺灣高等法院在監在押全國
    紀錄表、通緝紀錄表及臺灣高等法院被告前案紀錄表在卷可
    稽。是被告前因觀察勒戒之執行案件，經通緝後始到案執行
    ；而被告本案所涉犯為重傷害未遂案件，刑責遠重於前案，
    則前案須經通緝始到案執行，本案更有可能以逃亡方式規避
    審判及執行，足認被告有前揭羈押原因存在。復衡本案訴訟
    進行之程度，並審酌國家刑事司法權之有效行使、社會秩序
    及公共利益、被告人身自由之私益及防禦權受限制之程度，
    就其目的與手段依比例原則權衡，為確保將來之後續審判、
    執行程序得以順利進行，仍有羈押必要，顯無從以命被告具
    保、責付、限制住居等侵害較小之手段替代羈押。此外，復
    查無刑事訴訟法第114條各款所定不得駁回聲請具保停止羈
    押之事由。從而，被告仍具刑事訴訟法第101條第1項第1款
    、第3款規定之羈押原因，而有繼續羈押之必要。
四、至於聲請意旨雖稱被告於106年10月間倘若有逃亡之虞，實
    無可能自行前往接受教育召集云云。查，被告於106年10月1
    6日至20日接受為期5日之教育召集訓練之事實，固有臺中市
    後備指揮部111年11月9日後臺中動字第1110020147號函在卷
    。然教育召集期間僅有5日，期間短於觀察勒戒之執行，性
    質亦與在監執行不同，尚難僅以被告自動前往接受教育召集
    ，即認被告於本案中無逃亡之虞。況臺中地檢署係於106年1
    0月16日始正式對被告發布通緝，被告實無可能於事前知悉
    臺中地檢署是否發布通緝及何時發布通緝；又依召集規則第
    5條之1第1項規定：「本規則所定各種召集令及動員召集預
    告書之送達處所，依應召員之戶籍地址，或其向縣市後備指
    揮部申請指定之通訊地址。」，則臺中市後備指揮部所發出
    之教育召集令，既對被告當時之戶籍地址送達，此與臺中地
    檢署傳票或拘提地址相同，不論被告於106年間是否因工作
    因素，久未返回戶籍地，被告亦無可能於該段期間，僅收受
    臺中市後備指揮部之教育召集令，而未受臺中地檢署傳票之
    送達。聲請意旨稱：被告自動前往接受召集，無逃亡之虞云
    云，尚無足採。辯護人為被告聲請具保停止羈押，自難准許
    ，應予駁回。
五、依刑事訴訟法第220條，裁定如主文。
中　　華　　民　　國　　111 　年　　11　　月　　21　　日
　　　　　　刑事第一庭　審判長法　官　江　德　千
　　　　　　　　　　　　　　　法　官　簡　源　希
　　　　　　　　　　　　　　　法　官　柯　志　民
以上正本證明與原本無異。
如不服本裁定，應於收受送達後5日內向本院提出抗告書狀（須
附繕本）。因疫情而遲誤不變期間，得向法院聲請回復原狀。

　　　　　　　　　　　　　　　書記官　劉　雅　玲

中　　華　　民　　國　　111 　年　　11　　月　　21　　日